【裁判字號】    98,聲,493
【裁判日期】    981030
【裁判案由】    行使權利
【裁判全文】
臺灣嘉義地方法院民事裁定               98年度聲字第493號
聲  請  人  華南商業銀行股份有限公司
法定代理人  甲○○
代  理  人  乙○○
相  對  人  蔡岳峰（即蔡癸斌之.
            蔡雅婷（即蔡癸斌之.
            蔡宜君（即蔡癸斌之.
            馬秋香（即蔡癸斌之.
            蔡凱婷（即蔡癸斌之.
            蔡岳倫（即蔡癸斌之.
上  一  人
法定代理人  丙○○
上列當事人間聲請行使權利事件，本院裁定如下：
  主  文
相對人應於本裁定送達後二十日內，就其因臺灣嘉義地方法院九
十五年度執全字第一五七八號假扣押執行程序所受之損害，向聲
請人行使權利，並向本院提出為行使權利之證明。
  理  由
一、按訴訟終結後，法院得依供擔保人之聲請，通知受擔保利益
    人於一定期間內行使權利並向法院為行使權利之證明，如相
    對人未證明已行使權利時，法院應依供擔保人之聲請，以裁
    定命返還其提存物，民事訴訟法第104條第1項第3款後段定
    有明文。依同法第106條規定，上開有關供訴訟費用擔保之
    規定，於因假扣押供擔保之情形準用之。又民事訴訟法第10
    4條第1項第2款（即現行民事訴訟法第104條第1項第3款）所
    規定之訴訟終結，應包括執行程序終結在內，亦有最高法院
    民國85年臺抗字第587號裁定意旨可資參照。
二、聲請意旨略以︰聲請人依本院95年度裁全字第3326號假扣押
    裁定並以本院95年度存字第1765號提存事件提存新臺幣113,
    000元供擔保，並由本院以95年度執全字第1578號強制執行
    事件為假扣押執行在案。因假扣押標的物已拍定，訴訟已終
    結，為聲請返還擔保物，爰依民事訴訟法第104條第1項第3
    款規定，聲請本院通知受擔保利益人即相對人於一定期間內
    行使權利並向法院為行使權利之證明等語。
三、經查，聲請人主張之上開事實，業經本院調取95年度裁全字
    第3326號、95年度存字第1765號、95年執全字第1578號卷宗
    ，查核無誤。又上開假扣押標的物已由本院96年度執字第
    20135號案件拍定並完成強制執行金額分配乙節，有聲請人
    提出之本院民事執行處函文及強制執行金額分配表可稽，並
    經本院依職權調閱上開卷宗審閱無訛。本件假扣押執行程序
    及拍賣程序均已終結。而相對人尚未行使權利，亦有本院民
    事紀錄科查詢表3紙在卷可稽。從而，聲請人聲請通知相對
    人於一定期間內行使權利，為有理由，應予准許，爰裁定如
    主文所示。
中    華    民    國    98    年    10  月    30  日
                        民事第三庭  法  官  洪嘉蘭
以上為正本，係照原本作成。
如對裁定抗告，須於裁定送達後10日內，向本院提出抗告狀（並
繳納抗告費新臺幣1,000元）
中    華    民    國    98    年    10  月    30   日
                                    書記官  陳昭煌


司法院資訊處製作；財團法人民間司法改革基金會備份。
